【裁判字號】    97,上易,913
【裁判日期】    970617
【裁判案由】    毒品危害防制條例
【裁判全文】
臺灣高等法院刑事判決              97年度上易字第913號
上  訴  人  台灣基隆地方法院檢察署檢察官
被      告  甲○○
上列上訴人因被告毒品危害防制條例案件，不服台灣基隆地方法
院96年度易字第776號，中華民國97年1月31日第一審判決（起訴
案號：臺灣基隆地方法院檢察署96年度毒偵字第2743號），提起
上訴，本院判決如下：
    主  文
上訴駁回。
    事實及理由
一、依刑事訴訟法第350條、第361條、第362條、第367條規定，
    不服地方法院之第一審判決而上訴者，須提出上訴書狀，並
    應敘明具體理由，為上訴必備之程式；其所提出之書狀未敘
    述上訴理由，或僅曾以言詞陳述上訴理由者，均應於上述期
    間屆滿後20日內補提理由書於第一審法院。第一審法院經形
    式審查，認逾期未補提上訴理由者，應定期間先命補正；逾
    期未補正者，為上訴不合法律上之程式，應以裁定駁回。倘
    已提出上訴理由，但所提非屬具體理由者，則由第二審法院
    以上訴不合法律上之程式，判決駁回。而所謂具體理由，必
    係依據卷內既有訴訟資料或提出新事證，指摘或表明第一審
    判決有何採證認事、用法或量刑等足以影響判決本旨之不當
    或違法，而構成應予撤銷之具體事由，始克當之（例如：依
    憑證據法則具體指出所採證據何以不據證據能力，或依憑卷
    證資料，明確指出所為證據證明力之判斷如何違背經驗、論
    理法則）；倘僅泛言原判決認定事實錯誤、違背法令、量刑
    失之過重或輕微，而未依上揭意旨指出具體事由，或形式上
    雖已指出具體事由，然該事由縱使屬實，亦不足以認為原判
    決有何不當或違法者（例如：對不具有調查必要性之證據，
    法院未依聲請調查亦未說明理由，或援用證據不當，但除去
    該證據仍應為同一事實之認定），皆難謂係具體理由，俾與
    第二審上訴制度旨在請求第二審法院撤銷、變更第一審不當
    或違法之判決，以實現個案救濟之立法目的相契合，並節制
    濫行上訴（參照最高法院97年度台上字第892 號刑事判決意
    旨）。
二、本件檢察官不服原審判決，提起上訴，其於民國（下同）97
    年3月5日提出檢察官上訴書稱：「被告施用第二級毒品，其
    法定刑為3 年以下之有期徒刑，又係累犯，原審量處有期徒
    刑3月，顯然過輕」云云。
三、查原審判決係認定：「被告前因竊盜案件，經臺灣臺北地方
    法院以89年度易字第981號判決判處有期徒刑7月，緩刑3 年
    確定，復經本院以91年度撤緩字第18號裁定撤銷緩刑，又因
    妨害兵役案件，經由本院以94年度瑞簡字第11號判決判處有
    期徒刑4 月確定，另因偽造文書案件，經臺灣桃園地方法院
    以94年度桃簡字第1118號判決判處有期徒刑6 月確定，並經
    臺灣桃園地方法院就前開94年度桃簡字第1118號及94年度瑞
    簡字第11號判決所科之刑，以94年度聲字第3215號裁定定應
    執行有期徒刑9月，與前開89年度易字第981號判決所科之刑
    接續執行，於民國95年4月2日因縮刑期滿執行完畢；另因施
    用毒品案件，經2 次觀察、勒戒後，均認無繼續施用毒品之
    傾向，先後於90年2月27日及96年8月9 日執行完畢釋放，並
    經臺灣臺北地方法院檢察署檢察官及臺灣基隆地方法院檢察
    署檢察官分別以90 年度毒偵緝字第26號及96 年度毒偵字第
    1501號不起訴處分。詎其仍未戒除毒癮惡習，於96年10月11
    日晚間某時，在位於基隆市大慶大城社區之友人住處，以將
    第二級毒品安非他命置入電燈泡內，下以火燒烤，吸食所生
    煙霧之方式，施用第二級毒品，嗣於96年10月15日晚間8 時
    許，經警在臺北縣萬里鄉○○路7號2樓查獲，並採集尿液送
    驗後，始悉上情」等情，以被告所為，係犯毒品危害防制條
    例第10條第2 項之施用第二級毒品罪，並以被告持有第二級
    毒品安非他命以供施用，持有之低度行為應為施用的高度行
    為所吸收，不另論罪。又以被告曾受如事實欄所載之徒刑執
    行完畢，此有臺灣高等法院被告前案紀錄表在卷供參，其受
    徒刑之執行完畢，再為本件施用第二級毒品之犯行，係於 5
    年以內故意再犯有期徒刑以上之罪，為累犯，應依刑法第47
    條第1 項之規定加重其刑，判處被告有期徒刑參月，如易科
    罰金以新臺幣壹仟元折算壹日。至於檢察官上開上訴理由書
    所稱原審量刑過輕等語，原審判決已詳細記載其審酌科刑之
    一切情狀，於理由欄稱：「爰審酌被告經2 次觀察、勒戒後
    ，竟未戒除毒癮之惡習，而再度施用毒品，顯認缺乏戒斷決
    心，然其所為僅屬戕害自身之行為，未侵犯其他法益，且於
    本院審理中坦承犯行，犯後態度尚屬良好等一切情狀，量處
    有期徒刑參月並諭知易科罰金之折算標準」等情（原審判決
    第3 頁），故原審判決已就量刑刑度詳為審酌並敘明其理由
    ，核無量刑刑度有違法或不當之情形，檢察官上訴意旨僅空
    泛指稱：「本件法定刑為3 年以下有期徒刑，被告為累犯，
    僅量處有期徒刑3 月，量刑過輕云云，尚不足以影響原審判
    決量刑刑度之本旨，亦不足認為原審判決有何不當或違法，
    此外，檢察官復未另外具體指摘原審判決關於認定事實、適
    用法律及量刑等事項，究竟有何違法或不當之具體情形。揆
    諸上開說明，本件上訴未敘述具體理由及不合法律上之程式
    ，應予駁回，並不經言詞辯論為之。
據上論斷，應依刑事訴訟法第367條前段、第372條，判決如主文
。
中    華    民    國    97    年    6     月    17    日
                  刑事第三庭  審判長法  官  蔡秀雄
                                    法  官  謝靜恒
                                    法  官  許文章
以上正本證明與原本無異。
不得上訴。
                                    書記官  蔡慧娟
中    華    民    國    97    年    6     月    17    日


司法院資訊處製作；財團法人民間司法改革基金會備份。
